臺灣橋頭地方法院行政訴訟判決　　　　　110年度交字第171號
原　　　告　許進來　
被　　　告　高雄市政府交通局

代　表　人　張淑娟　
訴訟代理人　蘇健義　
上列當事人間交通裁決事件，原告不服被告民國110 年7 月22日
高市交裁字第32-BZE060460號裁決之處分，提起行政訴訟，本院
判決如下：
    主      文
原告之訴駁回。
訴訟費用新臺幣（下同）300元由原告負擔。
    事實及理由
一、事實概要：原告於民國110 年5 月23日10時58分許，駕駛車
    牌號碼00-000號大型重型機車（下稱系爭車輛）行經旗山區
    旗甲路三段163 號處（往南137.4M，下稱系爭違規地點），
    因「速限50公里，經測速時速72公里，超速22公里」交通違
    規（下稱系爭違規行為），經高雄市政府警察局旗山分局（
    下稱舉發機關）警員依採證照片逕行舉發，填掣高市警交字
    第BZE000000 號舉發違反道路交通管理事件通知單（下稱舉
    發通知），郵寄原告戶籍地址完成送達程序。原告不服舉發
    向被告提出陳述，經舉發機關函復查無違誤後仍不服而申請
    裁決，被告洵依據道路交通管理處罰條例（下稱處罰條例）
    第40條、第63條第1 項第1 款暨違反道路交通管理事件統一
    裁罰基準及處理細則（以下稱處理細則）第45條規定開立高
    市交裁字第32-BZE060460號裁決書（下稱系爭裁決書），裁
    處原告「罰鍰新臺幣1,800 元整，並記違規點數1 點」（下
    稱原處分）。系爭裁決書於110 年7 月22日經郵寄完成送達
    ，原告不服提起本行政訴訟。
二、原告主張：舉發通知所載時間與承辦警員在申訴回函上所載
    時間不符，且所載地點與Google地圖之週邊景物明顯不合，
    而違規照片上之車牌已經一定程度變更，非原始照片，拍攝
    角度亦非如被告回函所述之架設腳架在路旁，復未檢附測速
    照相之檢測報告，而現場警告牌距照相地點已逾法定之300
    公尺，該測試照相應已違法，爰依法提起本件訴訟。聲明：
    原處分撤銷。
三、被告則以：本案員警執行測速取締時，測速儀器與「警52」
    取締告示牌距134 公尺，測速儀與行為地距離137.4 公尺，
    合計271.4 公尺，已符合法定100 公尺至300 公尺間之舉發
    要件，而該測速儀器已依規定送請經濟部標準檢驗局委託財
    團法人台灣商品檢測驗證中心檢驗合格並仍在合格期限內，
    該雷射測速儀之準確性及正確性應值得信賴，且依採證相片
    已清晰可見系爭車輛之車號、日期、時間、車速等數據，原
    告於前揭違規時地確有系爭違規行為，伊據以裁處洵無不合
    ，原告之訴為無理由等語，資為抗辯。
四、本院之判斷：
  ㈠按「汽車駕駛人之行為有下列情形之一，當場不能或不宜攔
    截製單舉發者，得逕行舉發：‧‧‧七、經以科學儀器取得
    證據資料證明其行為違規；前項第7 款之科學儀器應採固定
    式，並定期於網站公布其設置地點。但汽車駕駛人之行為屬
    下列情形之一者，不在此限：‧‧‧九、行車速度超過最高
    速限或低於最低之速限」；「對於前項第9 款之違規行為，
    採用固定或非固定式科學儀器取得證據資料證明者，於一般
    道路應於100 公尺至300 公尺間，明顯標示之；其定點當場
    攔截製單舉發者，亦同」；「汽車駕駛人，行車速度，超過
    規定之最高時速，或低於規定之最低時速，除有第四十三條
    第一項第二款情形外，處一千二百元以上二千四百元以下罰
    鍰」；「汽車駕駛人有下列各款所列條款之一者，除依原條
    款處罰鍰外，並予記點：一、有第33條第1 項‧‧‧情形之
    一者，各記違規點數1 點」，處罰條例第7 條之2 第1 項第
    7 款、第2 項第9 款、第3 項及第40條、第63條第1 項第1
    款分別定有明文。又駕駛人駕駛汽車，應遵守道路交通標誌
    、標線、號誌之指示，並服從交通指揮人員之指揮；行車速
    度，依速限標誌或標線之規定，道路交通安全規則第90條第
    1 項、第93條第1 項亦已明定。
  ㈡經查，原告於上開時日騎乘系爭車輛行經系爭違規地點時，
    因有系爭違規行為，經舉發機關警員依採證照片逕行舉發，
    此經本院核閱舉發通知、測速照片、職務報告、現場警示標
    誌及測速儀架設照片、標誌及測速位置示意地圖、雷射測速
    儀檢定合格證書（卷第49至71頁）等屬實，原告就測速照片
    所示者係其所騎乘之系爭車輛亦不爭執（卷第78頁），則其
    既確超速22公里，被告據前揭規定予以裁處，洵無不合。
  ㈢原告雖以上詞主張，惟查：
    ⑴舉發通知所附測速照片已明確標示測速之日期、時間、地
      點、速限、時速等數據，且原告亦不爭執照片所示車牌之
      系爭車輛確係其所騎乘，其違規事實自不因舉發機關回復
      原告申訴函件誤載日期而得否認。
    ⑵又舉發通知所載之系爭違規地點係指員警擺放測速儀器之
      位置，而非原告行經該處後始經雷射指向測速時之處所，
      此觀測速照片下方已載明「距離137.4m」即明，且雷射測
      速照相之成像標準重在車輛及車牌本身而非背景，與一般
      相機之照相本非相同，嗣後更須經車牌辨認之清晰化作業
      ，原告逕以非車輛測點位置之系爭違規地點之Google實景
      相片質之違規地點與實際不符，且認違規照片之色澤及車
      牌清晰度非正常屬經後製者而不得為據云云，均與事實相
      違而無足採。
    ⑶另雷達測速照相儀器經列為法定度量器之測速設備裝置，
      且依度量衡法第5 條、度量衡器檢定檢查辦法第3 條第1
      項第7 款及第18條第1 項之規定，與大眾有關之公務檢測
      儀器經由國家專責機關檢定合格後加以使用，並定期檢測
      ，自有公信力。而本件舉發員警使用之雷達測速儀，係依
      規定送請經濟部標準檢驗局委託財團法人台灣商品檢測驗
      證中心檢驗合格，領有合格證書（檢定日期：109 年11月
      11日、有效期限：110 年11月30日），有該中心雷射測速
      儀檢定合格證書足憑（卷第63頁）。復觀上開採證照片上
      清晰可見違規車輛車號，且明確標示日期、時間、地點、
      速限及系爭車輛車速等數據，足徵原告騎乘系爭車輛於上
      揭時地時，該雷達測速儀確仍在合格期限內，其準確性及
      正確性應值得信賴，原告違規事實明確。
    ⑷再者，本件執勤員警擺放測速儀器之系爭違規地點距「警
      52」取締告示牌（正對面建物為旗甲路三段179 號）約13
      4 公尺，有職務報告、照片、Google地圖可稽（卷第57、
      61、67、71頁），核其標示既無違誤，舉發機關之測試設
      置自符前揭距離之規定，原告主張並無可採。
五、綜上所述，原告於前揭時地確有系爭違規行為，被告據以裁
    處，洵無不合。原處分既無違法，原告訴請撤銷為無理由，
    爰不經言詞辯論，予以駁回。又本件事證已臻明確，兩造其
    餘攻擊防禦方法於本件判決結果不生影響，故不再一一論述
    。
六、本件第一審裁判費為300 元，應由原告負擔，爰確定第一審
    訴訟費用額如主文第2 項所示。
七、據上論結，原告之訴為無理由，爰判決如主文。
中    華    民    國  110     年    9     月    23    日
                       行政訴訟庭  法  官  黃宏欽
上為正本係照原本作成。
如不服本判決，應於判決送達後20日內，向本院提出上訴狀並表
明上訴理由（原判決所違背之法令及其具體內容或依訴訟資料可
認為原判決有違背法令之具體事實），其未載明上訴理由者，應
於提出上訴後20日內向本院補提理由書（上訴狀及上訴理由書均
須按他造人數附繕本，如未按期補提上訴理由書，則逕予駁回上
訴），並應繳納上訴裁判費新臺幣750元。
中    華    民    國   110    年    9     月    24    日
                                   書記官  莊豐源